臺灣桃園地方法院刑事判決　　　　　　　 94年度易字第152號
公　訴　人　臺灣桃園地方法院檢察署檢察官
被　　　告　甲○○
　　　　　　丙○○　男　42歲.
上列被告因竊盜等案件，檢察官原聲請以簡易判決處刑（九十三
年度核退偵字第三七號），經本院改依通常程序審理，茲判決如
下：
    主  文
甲○○竊盜，處拘役伍拾日，如易科罰金以佰元折算壹日。
丙○○收受贓物，累犯，處拘役伍拾日，如易科罰金以佰元折
算壹日。
    事  實
一、丙○○曾因違反藥事法、麻醉藥品管理條例案件，各經判處
    有期徒刑十月、九月確定，嗣並經裁定定應執行刑有期徒刑
    一年二月，民國八十二年六月八日執行完畢。
二、緣丙○○之妻甲○○於八十六年六月二十三日前之同年月下
    旬某日白天某時，至桃園縣平鎮市○○路一三二巷四五號友
    人乙○○（原名許香蘭）住處拜訪，恰見余女仍在屋內熟睡
    ，認有機可趁，竟萌生為自己不法所有之意圖，先順手竊取
    乙○○所有之機車鑰匙一支、機車行車執照及余女之
    各一枚後，再以該支鑰匙接續竊取乙○○所有，RRK-902 號
    、山葉牌、1996年份、49CC，新車原價新台幣（下同）三萬
    五千元之機車一輛，得手後除暫供騎用外，並擬變賣求現。
    嗣同日稍後某時，丙○○在桃園縣平鎮市○○街五六號住處
    ，明知甲○○騎回之前揭機車係屬行竊而得之贓車，詎仍收
    受該車騎用且多次以之搭載甲○○外出訪友或洽事。同年月
    二十三日，丙○○復騎駛該輛機車載同甲○○前去桃園縣中
    壢市○○路○段「華成輪業」機車行，將該輛機車售予機車
    行負責人黃華鑫，得款八千元悉數購買毒品共同施用。其後
    ，該車又經黃華鑫售予曾琇珠（黃、曾二人另由台灣雲林地
    方法院檢察署檢察官偵查中）。迨九十二年十月十四日下午
    五時十五分許，曾女騎駛該車在雲林縣麥寮鄉「台塑六輕廠
    」福利大樓前停車場為警查獲，始循線查知上情。
二、案經台中港務警察局移送台灣桃園地方法院檢察署檢察官偵
    查起訴。
    理  由
一、上開犯罪事實，業據被告甲○○於本院審理時，供承不諱，
    並經證人即被害人乙○○於警詢指述甚詳，抑且，前揭機車
    確係甲○○騎返住處乙節，復據被告丙○○於本院審理時述
    明，佐此各端，堪認甲○○之自白屬實，殊值採信，據而足
    徵其果有前揭竊盜犯行，灼然無疑。另訊據被告丙○○亦坦
    稱收受該車騎用且多次以之搭載甲○○外出訪友或洽事，嗣
    復騎駛該輛機車載同甲○○前去上址「華成輪業」機車行，
    將機車售予車行負責人黃華鑫，得款悉數購買毒品共同施用
    等語不諱，核與甲○○此部分陳明之情相符，再者，該輛機
    車係吳、尹二人共同騎來販售，賣價為八千元乙節，亦據證
    人黃華鑫於警詢及偵查中述明，且有機車買入登記卡影本一
    份在卷可憑。至丙○○雖矢口否認收受贓物犯行，辯稱甲○○謂車係向友人借用，其不知該車為贓車云云。但查，騎回
    當天，甲○○即向丙○○表明車係其所竊乙節，業據甲○○
    於本院審理時結證甚明（見本院卷審判筆錄第六頁、第七頁
    ），稽以丙○○亦知該車係屬甲○○之友人所有，尹女未得
    友人之同意可處分該車，此據吳某於本院審理時，惟其竟毫
    不猶豫邀同甲○○共將該車變賣求現，此並據被告二人於本
    院審理時一致承明，準此，若非其早已詳悉該車實非向人借
    用，尹女自始即未存有歸還之意，斯舉焉生？不寧唯是，販
    售之對象復為一般機車行，勢必依規定辦理過戶手續，因之
    ，猶須備妥原車主之
    國祥對甲○○係同時持有該車車主
    明，然則，吳某既知車主並未同意尹女處分該車，當亦詳悉
    車主必無交付
    主
    要已尋無他故，此且為普通常識，丙○○既為身心健全之成
    年人，無何智缺慮損之處，就此自屬了然於胸，則循此推演
    所及，其對尹女取得該車之實際緣由為何，豈有不知之理？
    佐上各端，堪認甲○○之此部分證述屬實，據此可證被告丙○○確有知贓而仍收受之犯行，極為鮮明。其辯稱不知云云
    ，核屬卸責之詞，非可採信。至甲○○於警詢及偵查中固稱
    其係於賣車後始告知丙○○為贓云云，然查，售車時，係丙○○出面與黃華鑫洽談，尹女除在機車買入登記卡上捺印外
    ，餘則未置一詞，此復據尹、吳二人於本院審理時供明（見
    本院卷審判筆錄第七頁、第九頁），互核無異，堪認實情果
    係如此，惟甲○○於警詢及偵查中卻稱：是我（出面與老板
    接洽賣車事宜）‧‧‧丙○○人在外面等我，由我進去賣車
    云云（見偵字卷第六頁、核退偵字卷第三三頁），顯屬違實
    ，由是可見甲○○於警、偵訊中有關丙○○部分之陳詞，係
    語多保留而將全盤經過獨攬自身，一肩挑起，意使吳某置身
    事外，狀至彰明，因之，其於警、偵訊中稱「係於賣車後始
    告知丙○○為贓」云云，顯出於同由，核屬迴護吳某之詞，
    非可採信，難援為對丙○○有利認定之憑據。又查，甲○○
    於警詢及偵查中胥供明係一次同時竊得乙○○之
    車等物之情，先後一致不移且未曾提及係先竊取車鑰、機車
    ，嗣方再度折返余女住處行竊
    萍於偵查中復承稱：（為何竊車？）因為吸毒沒錢，才去偷
    車等語（見核退偵字卷第三三頁），可見其竊車時並已兼具
    擬變賣求現之目的，則為達此圖，自必同時竊取行照及車主
    之
    因機會未必屢現續存，是以一旦得手，莫不迅速遠離盜所，
    未敢涉險於短時間內再度折返原盜所二次行竊，俾免事敗遭
    人查獲之常情，佐此亦徵甲○○於警、偵訊中之此部分供述
    屬實，嗣其於本院審理時翻稱：行照（及
    叫我回去找的‧‧‧我是下午去（偷行照及
    是早上快接近中午的時候（偷車）云云（見本院審判筆錄第
    十一頁、第十二頁），與其於警、偵訊中一致之陳詞及所承
    行竊目的應有之作法相左，復與常情未合，要難採信。末查
    ，甲○○於本院審理時猶供明：（這部車騎回去之後，大部
    分何人騎乘？）我們都是一起出門，要出門的時候，都是他
    （指丙○○）載我等語（見本院審判筆錄第八頁），顯見竊
    得後騎返住處轉交丙○○騎用時起以迄變賣時止，此期間內
    主要係由吳某使用，可證丙○○係基於較長期間留用該車之
    意思收受之，縱令其間尹女偶有自行騎用之事，惟此僅屬夫
    妻間相互共用所持管領物之性質，究難以之與「歸還」乙情
    相提併論，因之，其後丙○○將車變賣，核其實要屬處分自
    己持有之贓物而非代甲○○處分，此狀甚明，其所為殊與「
    牙保」贓物之要件有間，應予敘明。綜述，本件事證已明，
    被告二人犯行洵堪認定，均應依法論科。
二、核被告甲○○所為，係犯刑法第三百二十條第一項之竊盜罪
    ，至被告丙○○所為，則係犯同法第三百四十九條第一項之
    收受贓物罪。甲○○先竊取被害人乙○○所機車鑰匙一支、
    機車行車執照及余女之
    余女之機車此二舉，在時間及空間上均有近接密切之關聯性
    ，並係利用同一機會賡續進行，顯係基於單一竊盜犯意接續
    而為，自僅構成一罪。次查，丙○○曾有如事實欄所載之犯
    罪科刑執行情形，有台灣高等法院被告全國前案紀錄表一份
    在卷可按。其受有期徒刑執行完畢後，於五年內再犯有期徒
    刑以上之本罪，為累犯，應依法加重其刑。爰審酌被告二人
    犯罪動機、目的、手段、竊取及收受贓物之價值、犯行所生
    危害，甲○○坦認犯行，態度尚佳，丙○○則飾詞圖卸，難
    認有知過悔改之意等情狀，分別量處如主文所示之刑。再按
    ，刑法所定得易科罰金之要件，業於被告行為後修正，並於
    九十年一月十日經總統公布，同年月十二日起施行。修正後
    刑法第四十一第一項前段規定犯最重本刑為五年以下有期徒
    刑以下之刑之罪，而受六個以下有期徒刑或拘役之宣告者，
    即得易科罰金，較諸修正前刑法第四十一條所定僅犯最重本
    刑為三年以下有期徒刑以下之刑之罪始得易科罰金之規定有
    利於被告甲○○，至就被告丙○○而言，因不論依修正前、
    後之規定，均合於得易科罰金之要件，自無有利、不利之別
    ，職是，依刑法第二條第一項前段之規定，自應適裁判時之
    法律，因之，爰依修正後刑法第四十一條第一項前段規定，
    對被告二人胥併諭知易科罰金之折算標準。
三、本件檢察官原聲請以簡易判決處刑，惟經本院認有刑事訴訟
    法第四百五十一條之一第四項但書第一款所定之情形，依同
    法第四百五十二條規定，應改適用通常程序審判之，末此敘
    明。
據上論斷，應依刑事訴訟法第四百五十二條、第二百九十九條第
一項前段，刑法第二條第一項前段、第三百二十條第一項、第三
百四十九條第一項、第四十七條，修正後刑法第四十一條第一項
前段，罰金罰鍰提高標準條第一條前段，第二條，判決如主文。
中　　華　　民　　國　　94　　年　　3 　　月　　28　　日
                  台灣桃園地方法院刑事第十一庭
                  　　審判長法　官　蔡榮澤
                            法　官　游士珺
                            法　官　魏于傑
上正本證明與原本無異。
如不服本判決，應於送達後十日內，向本院提出上訴狀。
                            書記官  林怡君
中　　華　　民　　國　　94　　年　　3 　　月　　28　　日
附本件論罪科刑依據之法條：
刑法
第三百二十條第一項
意圖為自己或第三人不法之所有，而竊取他人之動產者，為竊盜
罪，處五年以下有期徒刑、拘役或五百元以下罰金。
第三百四十九條第一項
收受贓物者，處三年以下有期徒刑、拘役或五百元以下罰金。
